臺灣高等法院臺中分院刑事判決　　　　94年度上易字第1327號
上　訴　人
即　被　告　庚○○
上列上訴人即被告因竊盜案件，不服臺灣彰化地方法院94年度易
字第608號，中華民國94年8月16日第一審判決（起訴案號：臺灣
彰化地方法院檢察署93年度偵字第5520、6715號），提起上訴，
本院判決如下：
    主      文
上訴駁回。
    事實及理由
一、本案經本院審理結果，認第一審判決認事用法及量刑均無不
    當，應予維持，並引用第一審判決書記載之事實、證據及理
    由（如附件）。
二、上訴人即被告庚○○在本院未提出其他有利之證據及辯解，
    其上訴無理由，應予駁回。
三、被告經本院合法傳喚，無正當理由不到庭，爰不待其陳述逕
    行判決。
四、據上論斷，應依刑事訴訟法第373條、第371條、第368條 ，
    判決如主文。
本案經檢察官乙○○到庭執行職務。
中　　華　　民　　國　　94　　年　　12　　月　　29　　日
              刑事第六庭  審判長法　官　李　文　雄
                                法　官　黃　永　祥
                                法　官　邱　顯　祥
上列正本證明與原本無異。
不得上訴。
                                書記官　陳　桂　芬
中　　華　　民　　國　　94　　年　　12　　月　　29　　日
                                                      Ｉ
附件：
臺灣彰化地方法院刑事判決　　　　　　　 94年度易字第608號
公　訴　人　臺灣彰化地方法院檢察署檢察官
被　　　告　庚○○　男　57歲（民國○○年○月○日生）
　　　　　　　　　　身分證統一編號：Ｚ000000000號
　　　　　　　　　　住嘉義市○區○○里○○路416巷22號
                    居台中縣潭子鄉○○村○○路○段7巷27號
                    6樓
被　　　告　鄭文正　男　35歲（民國○○年○○月○○日生）
　　　　　　　　　　身分證統一編號：Ｚ000000000號
　　　　　　　　　　住台中縣龍井鄉○○村○○路新庄仔巷1
　　　　　　　　　　號之7
選任辯護人　劉燕萍律師
上列被告因竊盜案件，經檢察官提起公訴（93年度偵字第5520號
、第6715號），本院依刑事訴訟法第273條之1第1項之規定，裁
定改依簡式審判程序判決如下：
    主  文
庚○○共同連續竊盜，累犯，處有期徒刑壹年陸月。
鄭文正共同竊盜，處有期徒刑伍月，如易科罰金，以佰元折算
壹日。
    事  實
一、庚○○前有多次竊盜等之犯罪記錄，曾於民國87年間，因犯
    竊盜罪，經臺灣高等法院臺南分院以87年度上易字第2223號
    判決，判處有期徒刑1年10月及強制工作3年確定，於91年1
    月7日假釋出監，並於91年11月17日假釋期滿未經撤銷假釋
    視為已執行完畢，其於92年間，又犯竊盜罪，經臺灣嘉義地
    方法院以92年度易字第420號判決，判處有期徒刑6月確定，
    甫於93年5月3日，因易科罰金而執行完畢。詎猶不知悔改，
    因受柯見智承諾每次參與後將分與新臺幣（下同）15,000元
    之引誘，而復與柯見智（已歿，另經檢察官為不起訴處分）
    共同基於意圖為自己不法所有之概括犯意聯絡，先於93年7
    月3日晚間，由柯見智駕駛其前於93年5月間，以12萬元之代
    價，向姓名年籍均不詳綽號「高腳仔」之男子所購入、為甲○○於93年5月4日遭不詳之人竊取之車牌號碼UV-579號曳引
    車（車後改懸掛X4-932號車牌），連結其於93年5月6日上午
    6時許，竊取自嘉義縣民雄鄉秀林村仁弘橋頭處、為己○○
    所有之板車，前往臺中縣龍井鄉○○村○○路水裡社之碎石
    工地內，庚○○則駕駛車牌號碼P3-3307號自用小客車，在
    臺中縣龍井鄉○○○道不遠處，負責把風，柯見智即以不詳
    方式，在上址竊取戊○○所有之挖土機2部（廠牌及型號均
    為：日立牌、EX-200型），並將該2部挖土機開至前揭板車
    上載運後，始與庚○○前後駕車離開。庚○○事後自柯見智
    處取得事先約定之15000元以做為代價。
二、庚○○、柯見智又承前之概括犯意，並與鄭文正共同基於意
    圖為自己不法所有之犯意聯絡（柯見智承諾將給鄭文正
    3,000元），推由鄭文正事先至台中縣大肚鄉清潔隊衛生掩
    埋場、鎖定停放在該處用以整理垃圾、為該掩埋場所有、交
    由丙○○保管之挖土機1部為下手之目標（廠牌及型號：日
    本神戶牌、SK230-6E型）後，於93年7月18日晚間10時許，3
    人約定在臺中縣大肚山之「大景觀」處會合，再由鄭文正駕
    駛車牌號碼4819-HW號貨車在前引導，庚○○與柯見智則分
    別駕駛車牌號碼P3-3307號自用小客車及上開曳引車連結板
    車在後跟隨，後庚○○與柯見智2人將其2人所駕之車輛停放
    在臺中縣大肚鄉○○路某處之軍營圍牆旁，改由鄭文正駕駛
    其貨車，搭載柯見智至臺中縣大肚鄉清潔隊（下稱清潔隊）
    垃圾衛生掩埋場入口，由柯見智進入該掩埋場，庚○○留在
    掩埋場外負責把風，鄭文正則先行離去，推由柯見智以不詳
    方式，將上開挖土機1部開出掩埋場竊取得逞，得手後，柯
    見智即駕駛該挖土機，沿該處後山之山谷移動，然因挖土機
    之油管破裂而無法繼續行駛，遂於93年7月19日凌晨1時許，
    將該挖土機留在瑞井國小下方山谷處，而以門號0000-00000
    0號行動電話，撥打庚○○所使用之門號0000-000000號行動
    電話，告知庚○○挖土機之油管破裂無法行駛，並委託庚○○聯絡鄭文正將該挖土機之電腦主機板及椅子拆回等語。庚○○乃以門號0000-000000號行動電話，撥打鄭文正之門號
    0000-000000號行動電話，轉述上開通話內容。鄭文正隨即
    趕赴挖土機停車處，徒手將該挖土機之電腦主機板拔下竊取
    得手（座椅則未拆卸），並交與柯見智處理（庚○○、鄭文
    正均尚未取得報酬即被查獲）。
三、庚○○、柯見智復承前共同竊盜之概括犯意聯絡，與姓名年
    籍均不詳綽號「阿裕」之成年男子，共同基於意圖為自己不
    法所有之犯意聯絡，於93年7月20日凌晨1時許，由庚○○駕
    駛車牌號碼P3-3307號自用小客車，「阿裕」則駕駛車籍不
    詳，銀色福特1600CC型之自用小客車，分別在附近路口把風
    ，再推由柯見智駕駛上開曳引車連結板車，以不詳方式，一
    同至彰化縣埤頭鄉○○路○段之產業道路旁，將丁○○所有
    之挖土機1部（廠牌及型號：日立牌、120型）開至柯見智所
    駕之前揭板車上載運離開而竊取得逞。
　　嗣於93年7月21日下午2時許，為警在台中市○○路與四平路
    口處查獲，並扣得X4-932號車牌2面、挖土機、曳引車、板
    車各1部、挖土機手臂1支，始查悉上情。
四、案經臺中縣警察局豐原分局報告偵辦。
　　理  由
一、訊據被告庚○○、鄭文正對其前揭與柯見智等人共同竊盜之
    犯行，均坦白承認，核其等所供與共犯柯見智前於警訊、偵
    查中所供情節，均大致相符，並經被害人甲○○、己○○、
    戊○○、丙○○、丁○○指訴、證人蔡漢成指證明確，復有
    挖土機、曳引車、板車各1部及機器手臂1支扣案、上開電話
    之監聽譯文、臺中縣警察局豐原分局偵查報告各1份、蒐證
    光碟2片、通訊監察通話內容光碟1片、車牌號碼4819-HW號
    貨車之車籍資料作業詳細畫面、汽車新領牌照登記書、臺北
    縣政府營利事業登記證、汽（機）車過戶申請登記書、車輛
    尋獲電腦輸入單、車輛遺失電腦輸入單、車輛車牌失竊作業
    ─查獲車輛認可資料、車輛竊盜、車牌失竊資料個別查詢報
    表─查詢資料認可資料、臺中縣政府93年4月27日府授環工
    字第0930046471號函、神戶建鋼建設機械保證書、進口報單
    各1紙、受理刑事案件報案三聯單2紙（被害人己○○、丙○○）、車籍作業系統─查詢認可資料3紙（車牌號碼UV-579
    號曳引車、X4-932號曳引車、P3-3307號自用小客車）、竊
    盜案贓物領據保管單4紙（被害人甲○○、己○○、戊○○
    、丁○○）及現場照片20張等附卷可資佐證。足認被告2人
　　之自白與事實相符。故被告2人之犯行堪以認定，應依法予
    以論科。
二、核被告庚○○、鄭文正所為，均係犯刑法第320條第1 項之
　  竊盜罪。被告庚○○、鄭文正與柯見智、綽號「阿裕」之成
    年男子就前述犯行間，分別有犯意之聯絡與行為之分擔，均
    為共同正犯；公訴人雖起訴被告2人就犯罪事實2與柯見智間
    ，及被告庚○○就犯罪事實3與柯見智、「阿裕」間有共同
    竊取上開挖土機或零件之犯行，然因無法證明竊盜當時該等
    3人均有前去竊盜現場參與行竊，故僅能論以普通竊盜罪，
    而非可以結夥3人之加重竊盜罪相繩，附此敘明。被告庚○○先後3次竊盜犯行，時間緊接，所犯為構成要件相同之罪
    ，顯係基於概括犯意為之，應依連續犯之規定論以一罪，並
    依法加重其刑。又被告庚○○前於92年間，因犯竊盜罪，經
    臺灣嘉義地方法院以92年度易字第420號判決，判處有期徒
    刑6月確定，甫於93年5月3日，因易科罰金而執行完畢，有
    台灣彰化地方法院檢察署刑案資料查註紀錄表1份在卷可稽
    ，其於有期徒刑執行完畢後，5年以內再犯本件有期徒刑以
    上之罪，為累犯，應依法遞加重其刑。爰分別審酌被告2人
    犯罪之動機、目的、方法、手段、所得利益、所生危害，其
    2人前均有犯罪記錄，品行難謂良好，尤以庚○○前有多次
    犯竊盜罪之記錄，經判處徒刑及宣告強制工作之保安處分，
    仍不改其惡習，2人不勞而獲之心態實值非議，暨其等犯後
    已坦認犯行等一切情狀，分別量處如主文所示之刑，鄭文正
    部分並諭知易科罰金之折算標準，以示懲儆。扣案之物，或
    非屬被告及共犯所有，或無從證明係供被告及共犯犯本罪所
    使用，爰不併予宣告沒收。
據上論斷，應依刑事訴訟法第273條之1第1項、第299條第1項前
段、刑法第28條、第56條、第320條第1項、第47條、第41條第1
項前段、罰金罰鍰提高標準條例第1條前段、第2條，判決如主文
。
本案經檢察官林裕斌到庭執行職務。
中　　華　　民　　國　　94　　年　　8　　月　　16   　日
                  刑事第一庭         法  官  葛永輝
以上正本證明與原本無異。
如不服本判決，應於送達後10日內向本院提出上訴狀（須附繕本
）。
告訴人或被害人對於判決如有不服具備理由請求檢察官上訴者，
其上訴期間之計算係以檢察官收受判決正本之日期為準。
中　　華　　民　　國　　94　　年　　8 　　月　　16　　日
                                     書記官  施惠卿
附錄本案論罪科刑法條全文：
刑法第320條
意圖為自己或第三人不法之所有，而竊取他人之動產者，為竊盜
罪，處5年以下有期徒刑、拘役或500元以下罰金。
意圖為自己或第三人不法利益，而竊佔他人之不動產者，依前項
之規定處斷。
前2項之未遂犯罰之。
